【裁判字號】    99,訴,257
【裁判日期】    990423
【裁判案由】    違反毒品危害防制條例
【裁判全文】
臺灣嘉義地方法院刑事判決               99年度訴字第257號
公  訴  人  臺灣嘉義地方法院檢察署檢察官
被      告  甲○○
上列被告因違反毒品危害防制條例案件，經檢察官提起公訴（99
年度毒偵字第105 、178 、226 號），因被告於本院準備程序中
就被訴事實為有罪之陳述，經本院裁定由受命法官獨任以簡式審
判程序審理，判決如下：
    主  文
甲○○施用第一級毒品共罪，均累犯，各處有期徒刑捌月。應
執行有期徒刑壹年捌月。
    犯 罪 事 實
一、甲○○前因施用毒品案件，經本院以95年度毒聲字第212 號
    裁定送觀察勒戒，嗣因有繼續施用毒品傾向，再經本院以95
    年度毒聲字第273 號裁定送戒治處所施以強制戒治，於民國
    96年8 月3 日執行完畢，翌日出所。另因竊盜、恐嚇等案件
    ，分別經本院以95年度易字第337 號判處有期徒刑2 年，以
    96年度嘉簡字第629 號判處有期徒刑4 月，嗣第2 案經減刑
    後與第1 案定應執行有期徒刑2 年1 月確定，於98年7 月5
    日縮短刑期執行完畢。詎其仍未戒除毒癮，於前開強制戒治
    執行完畢釋放後5 年內，復分別基於施用第一級毒品海洛因
    之犯意，於(1)98年12月14日下午3 時5 分許採尿回溯前96小
    時內、(2)上開時間採尿後至98年12月17日下午3 時36分許採
    尿前某時許、(3)99年1 月6 日凌晨0 時30分採尿回溯前96小
    時內某時許，先後在其嘉義縣民雄鄉秀林村15鄰林子尾38號
    住處內，以針筒注射之方式，施用第一級毒品海洛因各1 次
    。嗣於（一）98年12月14日下午2 時30分許，在嘉義市○○
    街與延平街口，因形跡可疑，為警盤查時發覺係毒品列管人
    口，並經其同意採尿送驗，結果呈可待因、嗎啡陽性反應；
    （二）98年12月17日下午3 時15分許，因另案至嘉義縣政府
    警察局竹崎分局仁和派出所製作筆錄，與員警交談時發覺其
    精神恍惚，且發覺係毒品列管人口，復經其同意採尿送驗，
    結果呈嗎啡陽性反應；（三）99年1 月6 日凌晨0 時20分許
    ，因經警在嘉義縣民雄鄉秀林村堤防旁，經警盤查為毒品行
    方不明人口，復經其同意採尿送驗，結果呈嗎啡陽性反應，
    始悉上情。
二、案經嘉義縣警察局民雄分局、竹崎分局、嘉義市政府警察局
    第二分局報告臺灣嘉義地方法院檢察署檢察官偵查起訴。
    理  由
一、本件被告甲○○所犯，非死刑、無期徒刑、最輕本刑為3 年
    以上有期徒刑之罪，或高等法院管轄第一審案件，其於準備
    程序進行中，就被訴事實為有罪之陳述，經本院告知簡式審
    判程序之旨，並聽取檢察官及被告之意見後，裁定進行簡式
    審判程序。
二、上開事實，業經被告於本院審理時自白不諱，並有長榮大學
    98年12月24日確認報告（2D981201）、臺灣檢驗科技股份有
    限公司99年1 月18日（竹A109）、99年1 月25日（99民A06
    ）濫用藥物尿液檢驗報告、尿液代號與真實姓名對照表2 份
    、毒品案件採集尿液送驗姓名對照表在卷可稽，足認被告之
    任意性自白與事實相符。被告前因施用毒品案件，經本院以
    95 年 度毒聲字第212 號裁定送觀察勒戒，嗣因有繼續施用
    毒品傾向，再經本院以95年度毒聲字第273 號裁定送戒治處
    所施以強制戒治，於96年8 月3 日執行完畢，翌日出所，有
    臺灣高等法院被告前案紀錄表各1 份在卷可按。是被告於前
    開強制戒治執行完畢釋放後5 年內再犯本件施用毒品之罪，
    應依毒品危害防制條例第23條第2 項之規定依法訴追處罰。
    從而，本件事證明確，被告犯行足堪認定，應依法論科。
三、核被告就犯罪事實一(1)(2)(3)所為，均係犯毒品危害防制條例
    第10條第1 項施用第一級毒品罪。被告為施用而持有第一級
    毒品海洛因之低度行為，分別為施用之高度行為所吸收，均
    不另論罪。被告所犯上開3 罪，時間有異，犯意各別，行為
    互殊，應予分論併罰，起訴意旨認係成立集合犯，尚有誤會
    。再其有犯罪事實欄所述之前科，於98年7 月5 日縮短刑期
    執行完畢，有臺灣高等法院被告前案紀錄表在卷可稽，其於
    受徒刑之執行完畢後，5 年以內故意再犯本件有期徒刑以上
    之罪，均為累犯，應依刑法第47條第1 項之規定，各加重其
    刑。
四、爰審酌被告曾因施用毒品經裁定強制戒治執行完畢，仍未能
    徹底戒絕毒品，而再犯本案，顯見其自制力不足，無法擺脫
    毒品，未能體悟施用毒品對自己、家人造成之傷害及社會之
    負擔，惟念及施用毒品本質上係戕害自身健康之行為，尚未
    嚴重破壞社會秩序或侵害他人權益，且被告坦承犯行、犯後
    態度尚可等一切情狀，分別量處如主文所示之刑並定應執行
    刑。
據上論斷，應依刑事訴訟法第273 條之1 第1 項、第299 條第1
項前段，毒品危害防制條例第10條第1 項，刑法第11條前段、第
47條第1 項、第51條第5 款，判決如主文。
本案經檢察官曹合一到庭執行職務。
中    華    民    國    99    年    4     月    23    日
                  刑事第四庭    法  官  梁淑美
以上正本證明與原本無異。
如不服本判決應於收受判決後10日內向本院提出上訴書狀，並應
敘述具體理由；其未敘述上訴理由者，應於上訴期間屆滿後20日
內向本院補提理由書（均須按他造當事人之人數附繕本）「切勿
逕送上級法院」。
中    華    民    國    99    年    4     月    23    日
                                書記官  林金福
附錄本判決論罪科刑法條全文：
毒品危害防制條例第10條
施用第一級毒品者，處 6 月以上 5 年以下有期徒刑。
施用第二級毒品者，處 3 年以下有期徒刑。

司法院資訊處製作；財團法人民間司法改革基金會備份。
